{"present": {"1 Singular": {"Affirmative": "athbhreithn\u00edm", "Question": "an athbhreithn\u00edm?", "Negative": "n\u00ed athbhreithn\u00edm"}, "2 Singular": {"Affirmative": "athbhreithn\u00edonn t\u00fa", "Question": "an athbhreithn\u00edonn t\u00fa?", "Negative": "n\u00ed athbhreithn\u00edonn t\u00fa"}, "3 Singular": {"Male": {"Affirmative": "athbhreithn\u00edonn s\u00e9", "Question": "an athbhreithn\u00edonn s\u00e9?", "Negative": "n\u00ed athbhreithn\u00edonn s\u00e9"}, "Female": {"Affirmative": "athbhreithn\u00edonn s\u00ed", "Question": "an athbhreithn\u00edonn s\u00ed?", "Negative": "n\u00ed athbhreithn\u00edonn s\u00ed"}}, "1 Plural": {"Compressed": {"Affirmative": "athbhreithn\u00edmid", "Question": "an athbhreithn\u00edmid?", "Negative": "n\u00ed athbhreithn\u00edmid"}, "Extended": {"Affirmative": "athbhreithn\u00edonn muid", "Question": "an athbhreithn\u00edonn muid?", "Negative": "n\u00ed athbhreithn\u00edonn muid"}}, "2 Plural": {"Affirmative": "athbhreithn\u00edonn sibh", "Question": "an athbhreithn\u00edonn sibh?", "Negative": "n\u00ed athbhreithn\u00edonn sibh"}, "3 Plural": {"Affirmative": "athbhreithn\u00edonn siad", "Question": "an athbhreithn\u00edonn siad?", "Negative": "n\u00ed athbhreithn\u00edonn siad"}, "Passive": {"Affirmative": "athbhreithn\u00edtear", "Question": "an athbhreithn\u00edtear?", "Negative": "n\u00ed athbhreithn\u00edtear"}}, "future": {"1 Singular": {"Affirmative": "athbhreithneoidh m\u00e9", "Question": "an athbhreithneoidh m\u00e9?", "Negative": "n\u00ed athbhreithneoidh m\u00e9"}, "2 Singular": {"Affirmative": "athbhreithneoidh t\u00fa", "Question": "an athbhreithneoidh t\u00fa?", "Negative": "n\u00ed athbhreithneoidh t\u00fa"}, "3 Singular": {"Male": {"Affirmative": "athbhreithneoidh s\u00e9", "Question": "an athbhreithneoidh s\u00e9?", "Negative": "n\u00ed athbhreithneoidh s\u00e9"}, "Female": {"Affirmative": "athbhreithneoidh s\u00ed", "Question": "an athbhreithneoidh s\u00ed?", "Negative": "n\u00ed athbhreithneoidh s\u00ed"}}, "1 Plural": {"Compressed": {"Affirmative": "athbhreithneoimid", "Question": "an athbhreithneoimid?", "Negative": "n\u00ed athbhreithneoimid"}, "Extended": {"Affirmative": "athbhreithneoidh muid", "Question": "an athbhreithneoidh muid?", "Negative": "n\u00ed athbhreithneoidh muid"}}, "2 Plural": {"Affirmative": "athbhreithneoidh sibh", "Question": "an athbhreithneoidh sibh?", "Negative": "n\u00ed athbhreithneoidh sibh"}, "3 Plural": {"Affirmative": "athbhreithneoidh siad", "Question": "an athbhreithneoidh siad?", "Negative": "n\u00ed athbhreithneoidh siad"}, "Passive": {"Affirmative": "athbhreithneofar", "Question": "an athbhreithneofar?", "Negative": "n\u00ed athbhreithneofar"}}, "past": {"1 Singular": {"Affirmative": "d'athbhreithnigh m\u00e9", "Question": "ar athbhreithnigh m\u00e9?", "Negative": "n\u00edor athbhreithnigh m\u00e9"}, "2 Singular": {"Affirmative": "d'athbhreithnigh t\u00fa", "Question": "ar athbhreithnigh t\u00fa?", "Negative": "n\u00edor athbhreithnigh t\u00fa"}, "3 Singular": {"Male": {"Affirmative": "d'athbhreithnigh s\u00e9", "Question": "ar athbhreithnigh s\u00e9?", "Negative": "n\u00edor athbhreithnigh s\u00e9"}, "Female": {"Affirmative": "d'athbhreithnigh s\u00ed", "Question": "ar athbhreithnigh s\u00ed?", "Negative": "n\u00edor athbhreithnigh s\u00ed"}}, "1 Plural": {"Compressed": {"Affirmative": "d'athbhreithn\u00edomar", "Question": "ar athbhreithn\u00edomar?", "Negative": "n\u00edor athbhreithn\u00edomar"}, "Extended": {"Affirmative": "d'athbhreithnigh muid", "Question": "ar athbhreithnigh muid?", "Negative": "n\u00edor athbhreithnigh muid"}}, "2 Plural": {"Affirmative": "d'athbhreithnigh sibh", "Question": "ar athbhreithnigh sibh?", "Negative": "n\u00edor athbhreithnigh sibh"}, "3 Plural": {"Compressed": {"Affirmative": "d'athbhreithnigh siad", "Question": "ar athbhreithnigh siad?", "Negative": "n\u00edor athbhreithnigh siad"}, "Extended": {"Affirmative": "d'athbhreithn\u00edodar", "Question": "ar athbhreithn\u00edodar?", "Negative": "n\u00edor athbhreithn\u00edodar"}}, "Passive": {"Affirmative": "athbhreithn\u00edodh", "Question": "ar athbhreithn\u00edodh?", "Negative": "n\u00edor athbhreithn\u00edodh"}}, "condi": {"1 Singular": {"Affirmative": "d'athbhreithneoinn", "Question": "an athbhreithneoinn?", "Negative": "n\u00ed athbhreithneoinn"}, "2 Singular": {"Affirmative": "d'athbhreithneof\u00e1", "Question": "an athbhreithneof\u00e1?", "Negative": "n\u00ed athbhreithneof\u00e1"}, "3 Singular": {"Male": {"Affirmative": "d'athbhreithneodh s\u00e9", "Question": "an athbhreithneodh s\u00e9?", "Negative": "n\u00ed athbhreithneodh s\u00e9"}, "Female": {"Affirmative": "d'athbhreithneodh s\u00ed", "Question": "an athbhreithneodh s\u00ed?", "Negative": "n\u00ed athbhreithneodh s\u00ed"}}, "1 Plural": {"Compressed": {"Affirmative": "d'athbhreithneoimis", "Question": "an athbhreithneoimis?", "Negative": "n\u00ed athbhreithneoimis"}, "Extended": {"Affirmative": "d'athbhreithneodh muid", "Question": "an athbhreithneodh muid?", "Negative": "n\u00ed athbhreithneodh muid"}}, "2 Plural": {"Affirmative": "d'athbhreithneodh sibh", "Question": "an athbhreithneodh sibh?", "Negative": "n\u00ed athbhreithneodh sibh"}, "3 Plural": {"Compressed": {"Affirmative": "d'athbhreithneoid\u00eds", "Question": "an athbhreithneoid\u00eds?", "Negative": "n\u00ed athbhreithneoid\u00eds"}, "Extended": {"Affirmative": "d'athbhreithneodh siad", "Question": "an athbhreithneodh siad?", "Negative": "n\u00ed athbhreithneodh siad"}}, "Passive": {"Affirmative": "d'athbhreithneofa\u00ed", "Question": "an athbhreithneofa\u00ed?", "Negative": "n\u00ed athbhreithneofa\u00ed"}}, "imper": {"1 Singular": {"Affirmative": "athbhreithn\u00edm!", "Negative": "n\u00e1 hathbhreithn\u00edm!"}, "2 Singular": {"Affirmative": "athbhreithnigh!", "Negative": "n\u00e1 hathbhreithnigh!"}, "3 Singular": {"Male": {"Affirmative": "athbhreithn\u00edodh s\u00e9!", "Negative": "n\u00e1 hathbhreithn\u00edodh s\u00e9!"}, "Female": {"Affirmative": "athbhreithn\u00edodh s\u00ed!", "Negative": "n\u00e1 hathbhreithn\u00edodh s\u00ed!"}}, "1 Plural": {"Compressed": {"Affirmative": "athbhreithn\u00edmis!", "Negative": "n\u00e1 hathbhreithn\u00edmis!"}, "Extended": {"Affirmative": "athbhreithn\u00edodh muid!", "Negative": "n\u00e1 hathbhreithn\u00edodh muid!"}}, "2 Plural": {"Affirmative": "athbhreithn\u00edg\u00ed!", "Negative": "n\u00e1 hathbhreithn\u00edg\u00ed!"}, "3 Plural": {"Compressed": {"Affirmative": "athbhreithn\u00edd\u00eds!", "Negative": "n\u00e1 hathbhreithn\u00edd\u00eds!"}, "Extended": {"Affirmative": "athbhreithn\u00edodh siad!", "Negative": "n\u00e1 hathbhreithn\u00edodh siad!"}}, "Passive": {"Affirmative": "athbhreithn\u00edtear!", "Negative": "n\u00e1 hathbhreithn\u00edtear!"}}, "pastConti": {"1 Singular": {"Affirmative": "d'athbhreithn\u00ednn", "Question": "an athbhreithn\u00ednn?", "Negative": "n\u00ed athbhreithn\u00ednn"}, "2 Singular": {"Affirmative": "d'athbhreithn\u00edte\u00e1", "Question": "an athbhreithn\u00edte\u00e1?", "Negative": "n\u00ed athbhreithn\u00edte\u00e1"}, "3 Singular": {"Male": {"Affirmative": "d'athbhreithn\u00edodh s\u00e9", "Question": "an athbhreithn\u00edodh s\u00e9?", "Negative": "n\u00ed athbhreithn\u00edodh s\u00e9"}, "Female": {"Affirmative": "d'athbhreithn\u00edodh s\u00ed", "Question": "an athbhreithn\u00edodh s\u00ed?", "Negative": "n\u00ed athbhreithn\u00edodh s\u00ed"}}, "1 Plural": {"Compressed": {"Affirmative": "d'athbhreithn\u00edmis", "Question": "an athbhreithn\u00edmis?", "Negative": "n\u00ed athbhreithn\u00edmis"}, "Extended": {"Affirmative": "d'athbhreithn\u00edodh muid", "Question": "an athbhreithn\u00edodh muid?", "Negative": "n\u00ed athbhreithn\u00edodh muid"}}, "2 Plural": {"Affirmative": "d'athbhreithn\u00edodh sibh", "Question": "an athbhreithn\u00edodh sibh?", "Negative": "n\u00ed athbhreithn\u00edodh sibh"}, "3 Plural": {"Compressed": {"Affirmative": "d'athbhreithn\u00edd\u00eds", "Question": "an athbhreithn\u00edd\u00eds?", "Negative": "n\u00ed athbhreithn\u00edd\u00eds"}, "Extended": {"Affirmative": "d'athbhreithn\u00edodh siad", "Question": "an athbhreithn\u00edodh siad?", "Negative": "n\u00ed athbhreithn\u00edodh siad"}}, "Passive": {"Affirmative": "d'athbhreithn\u00edt\u00ed", "Question": "an athbhreithn\u00edt\u00ed?", "Negative": "n\u00ed athbhreithn\u00edt\u00ed"}}, "subj": {"1 Singular": {"Affirmative": "go n-athbhreithn\u00ed m\u00e9", "Negative": "n\u00e1r athbhreithn\u00ed m\u00e9"}, "2 Singular": {"Affirmative": "go n-athbhreithn\u00ed t\u00fa", "Negative": "n\u00e1r athbhreithn\u00ed t\u00fa"}, "3 Singular": {"Male": {"Affirmative": "go n-athbhreithn\u00ed s\u00e9", "Negative": "n\u00e1r athbhreithn\u00ed s\u00e9"}, "Female": {"Affirmative": "go n-athbhreithn\u00ed s\u00ed", "Negative": "n\u00e1r athbhreithn\u00ed s\u00ed"}}, "1 Plural": {"Compressed": {"Affirmative": "go n-athbhreithn\u00edmid", "Negative": "n\u00e1r athbhreithn\u00edmid"}, "Extended": {"Affirmative": "go n-athbhreithn\u00ed muid", "Negative": "n\u00e1r athbhreithn\u00ed muid"}}, "2 Plural": {"Affirmative": "go n-athbhreithn\u00ed sibh", "Negative": "n\u00e1r athbhreithn\u00ed sibh"}, "3 Plural": {"Affirmative": "go n-athbhreithn\u00ed siad", "Negative": "n\u00e1r athbhreithn\u00ed siad"}, "Passive": {"Affirmative": "go n-athbhreithn\u00edtear", "Negative": "n\u00e1r athbhreithn\u00edtear"}}, "verbal noun": "athbhreithni\u00fa", "verbal adjective": "athbhreithnithe"}